# 投资性主体投资下属的基金可以不并表吗？

提问人：wang123jingfang 时间：2021-06-04 09:35:35
陈版，现在有投资公司A持股B基金99%的股份，投委会席位 5 占 3 ，从控制角度来讲A绝对控制B，现在A不想将B纳入合并范围只想作为金融资产按照公允价值计量，这么做是否有理论依据？A现在给出前提是A相对B来说只是为了获取收益的财务性投资，是否可以从A作为投资性主体，不将B纳入并表范围？

回答人：chenyiwei
一般不建议这样处理。这种情况下，B基金属于为A基金的投资提供服务的子公司（投资通道），故不享受投资性主体的合并报表豁免。